# Protokoll open\HSR ausserordentlicher Generalversammlung 2020/21

## Anwesend

#### Online

Total Stimmenzahl: 11 Stimmen

## Ort und Zeit

**Ort:** Online(Microsoft Teams) **Tag:** 04.03.2021 **Zeit:** 17:00 Uhr bis 19 : 30Uhr

## Traktanden

### 1 – Organisation

#### 1.2 – Wahl Stimmenzähler und Protokollführer

- Stimmenzähler: Samuel Kurath einstimmig angenommen
- Protokollführer: Floris Staub einstimmig angenommen

#### 1.3 – Abnahme Traktandenliste

Traktandenliste wurde einstimmig angenommen

### 2 – Abnahme [Protokoll GV 2020-21](https://github.com/openhsr/verein/blob/master/protokolle/2020/Generalversammlung_20_21.md#traktanden)

GV-Protokoll vom 19.10.2020 wird mit 10 ja stimmen und einer enthaltung abgenommen

### 3 - Status quo studentenportal.ch

Auftrag wurde an Gnice gegeben und folgende Arbeiten wurden erledigt:

- Dependencies up to date (Dependabot)

- Autoformatter / Linter

- Zusätzliche Features:
  - Ratting vereinheitlicht
  - Admin User um Dozenten zu ergänzen
   - Start Edu-ID implementation
      - Potential für weitere Hochschulen das Portal zu verwenden
      - Es braucht immer noch viel aufwand um fertig zu werden
         - der Administrative part ist erledigt

- Probleme: 
  - Die Code base ist veraltet viele unterschiedliche maintainer
  - kein Modernes CSS
  - Vieles noch hartkodiert

- Ausblick was noch gemacht werden muss:
  - Edu-ID Implementieren
  - CI/CD
  - Legacy Code base

Studentenporta.ch domain kann vom Verein übernommen werden

### 4 - Änderung der Statuten

#### 4.1 Vereinsname 

Es soll für jeden Namen gestimmt werden können. Pro namen eine Stimme

Würde einstimmig angenommen

- openOST bekam **4 stimmen**

- open\OST bekam **8 Stimmen**

- FLOSS bakam **1 Stimme** 

- ost.open bekam **4 stimmen**

- backslash\OST bekam **1 stimme**

**Der neue Namen des Vereines ist somit open\OST**

es soll die domain openost.ch erworben werden

Der name muss auch bei GitHub gewechselt werden

#### 4.2 Vereinszweck 

Es soll das Studentenportal in den Vereinszweck aufgenommen werden

Soll der Punkt 2.2 "Der Verein unterstützt die Ziele und Ideale des VSHSR" ersetzt werden oder soll ein weiterer Punk hinzugefügt werden?

- Es wurde entschieden, dass ein neuer Punkt hinzugefügt werden soll

Die neue Statute 2.3 soll sein: Der Verein betreibt die Web-Plattform Studentenportal (studentenportal.ch) und entwickelt diese weiter.

**Die abänderung des Vereinszweckes wurde einstimmig angenommen. **

#### 4.3 Verwendung eines Vermögenüberschusses bei Auflösung

Paragraph 6.3 der Statuten: Sollte bei der Auflösung ein Vermögensüberschuss bestehen, geht dieser an den Verein derStudierenden der HSR (VSHSR) über.

Der Vorstand wird per Ende des Vereinsjahres zurücktreten. Daher sollte man sich gedanken machen, was mit dem Geld nach der Auflösung passiert da noch keine Nachvolger in Aussicht stehen. 

Soll das Vermögen des Vereines bei einer Auflösung dem Studentenportal zu gunsten kommen?

- Da das Vermögen hauptsächlich aus sponsoring Beiträgen kommt hat man auch eine Verpflichtung diesen gegenüber und kann dieses nicht einfach verbrauchen. 

- Ein Vorschlag ist, dass der Paragraph 6.3 in: Sollte bei der Auflösung ein Vermögensüberschuss bestehen, wird an der letzten Vereinsversammlung im Sinne des Vereinzwecks über die weitere Verwendung des Vermögens entschieden.

- Hier wurde besprochen, ob es ein Fallback für den Fall, dass der Verein "einschläft" gibt. ein Vorschlag war: 

- 6.3.1 Sofern an der letzten Vereinsversammlung keine Verwendung des Vereinsvermögens festgelegt wird, geht dieses an den Verein der Studierenden der HSR (VSHSR) über. 

Es wurde besprochen, ob in den Statuten, wo HSR steht in OST abgeändert werden. Soll dies erst an der nächsten GV gemacht werden? Es kam ein Vorschlag: In den Statuten überall wird "HSR" durch "OST" ersetzt, wo nicht der Verein VSHSR gemeint ist.

Soll die Statute 6.3 ersetzt werden und neu 6.3.1 hinzugefügt werden?  

- dies wurde mit **9 Ja Stimmen angenommen und 2 Enthaltungen**

6.3 Sollte bei der Auflösung ein Vermögensüberschuss bestehen, wird an der letzten Vereinsversammlung im Sinne des Vereinszwecks über die weitere Verwendung des Vermögens entschieden.

6.3.1 Sofern an der letzten Vereinsversammlung keine Verwendung des Vereinsvermögens festgelegt wird, geht dieses an den Verein der Studierenden der HSR (VSHSR) über.

Soll in den Statuten überall wird "HSR" durch "OST" ersetzt, wo nicht der Verein VSHSR gemeint ist?

- **Dies wurde einstimmig angenommen.** 

### 5 - Vorstellung von Vereinsaktivitäten  

Die ausserordentliche GV wurde einberufen, um Ideen zu sammeln für Vereinsaktivitäten. Der Verein hat viel Geld zur Verfügung um Events zu organisieren. 

Folgende Ideen kamen auf und wurden besprochen:

- Das Bedürfiniss nach einem Git Workshop wurde bekundet. Dieser müsste früh im Herbstsemester stattfinden. 

- **Eine Einführung in Python**, da dies bis jetzt nicht gross an der Hochschule unterrichtet wurde. Dies wird aber zukünftig an der OST unterrichtet.  Um dies Attraktiver zu machen könte man dies auch mit einem Hackathonverbinden (ein kleines Feature am Studentenportal implementieren). Man könnte auch eine Einführung in eine andere Programmiersprache machen. 

- **Introduction To Linux and the FOSS World** Vorstellung von Linux und anderen Opensource Programmen die Alternativen zu grossen Anbietern bereitstellen. Eventuell vorstellung OpenOffice, DuckDuckGo, Nextcloud. Daraus entstand die Idee eventuell einen DeGoogle event zu planen. 

- **Show open\OST** Mitglieder können spontan einen Event organisieren. Mitglieder können projekte Vorstellen und contributor finden oder Interesante Projekte vorstellen.

- **LaTeX Kurs** Einführung in LaTeX für Arbeiten im Studium und um bessere Spicks schreiben zu können.

- **Hackathon** Arbeiten an einem Projekt. Zusammen kommen und etwas zusammen erschaffen in einem Kurzen Event. 

Ist es möglich einen dieser Events online durchzuführen?

- Ein Python event wäre möglich auch eventuell durch Jupyter
- der Linux Workshop wäre sehr schwer möglich

Es wurde Beschlossen, dass ein Python Event online stattfinden soll.

### 6 - Neuer Vorstand + Beistand für das Studentenportal

An der nächsten GV soll ein Neuer Vorstand gefunden werden. Es gab interesse von Mitgliedern am Vorstand. 

### Weiterentwicklung Studentenportal

Soll mehr Geld ins Studentenpotal investiert werden? Es kam der Vorschlag 5000 Franken in das Studentenportal investiret werden. In einer kleineren Geldmenge soll das Studentenportal weiterentwickelt werden. Das Studentenportal soll weitergetrieben werden und die Edu-ID implementiert werden. An der GV fand sich ernet kein Beistand für das Studentenportal daher beleibt die Verantwortung beim Vorstand.
