# Protokoll open\HSR Generalversammlung 2020/21

## Anwesend

#### Online

Total Stimmenzahl: 16 Stimmen 

## Ort und Zeit

**Ort:** Online (Microsoft Teams)\
**Tag:** 19.10.2020\
**Zeit:** 17:00 Uhr bis 19.00 Uhr

## Traktanden

### 1 – Organisation

#### 1.2 – Wahl Stimmenzähler und Protokollführer

- Fabian Hauser wurde einstimmig als Stimmenzähler bestimmt
- Floris Staub wurde einstimmig als Protokollführer bestimmt

#### 1.3 – Abnahme Traktandenliste

Traktandenliste wurde einstimmig  angenommen


### 2 – Abnahme [Protokoll GV 2019-20](https://github.com/openhsr/verein/blob/master/protokolle/2019/10_generalversammlung/protokoll.md) 

GV-Protokoll vom 29.10.19 wird mit 13 von 14 Ja Stimmen angenommen.

### 3 – Jahresabschluss (Vereinsjahr 2019/20)

**Einnahmen und Ausgaben**

| Budgetpunkt        | Budget         |
| ------------------ | -------------- |
| **Einnahmen**      |                |
| Mitgliederbeiträge | CHF       0.00 |
| Sponsoring         | CHF   6'742.00 |
| **Ausgaben**       |                |
| Bankspesen         | CHF -     5.10 |
| Domain             | CHF -    10.70 |
| Marketing / Flyer  | CHF -    55.40 |
| Anlässe            | CHF -   384.55 |
| Generalversammlung | CHF -   334.40 |
| Studentenportal    | CHF - 5'612.50 |
| Vorstandsanlass    | CHF -   327.50 |
|                    |                |
| **Summe**          | CHF      11.85 |

**Vermögen**

| Beschreibung           | Betrag       |
| ---------------------- | ------------ |
| Vermögen (18/19)       | CHF 1'707.00 |
| Gewinn/Verlust (19/20) | CHF    11.85 |
|                        |              |
| Vermögen (19/20)       | CHF 1'718.85 |

Jahresabschluss für das Vereinsjahr 2019/20 wurde einstimmig angenommen


### 4 – Budget 2020/21

Vermögen: 1'718.85 CHF

| Budgetpunkt        | Budget 2020/21 |
|--------------------|----------------|
| **Einnahmen**      |                |
| Mitgliederbeiträge | CHF       0.00 |
| Sponsoring         | CHF   6'000.00 |
| **Ausgaben**       |                |
| Bankspesen         | CHF -     5.10 |
| Domains            | CHF -    10.70 |
| Marketing / Flyer  | CHF -   300.00 |
| Anlässe            | CHF - 1'500.00 |
| Generalversammlung | CHF -   400.00 |
| Studentenportal    | CHF - 2'500.00 |
| Vorstandsanlass    | CHF - 1'200.00 |
|                    |                |
| **Summe**          |   CHF    84.20 |

Das Budget wurde wurde mit 14 Ja Stimmen angenommen 2 Enthaltungen

### 5 – Jahresrückblick

- Linux Installationsworkshop im März wurde durchgeführt
  - Folgeworkshop Linux Basics konnte nicht durchgeführt werden

- Aufgrund Coronas konnte keine weiteren Workshops durchgeführt werden

- Es wurde ein Flyer an die neuen Studierenden verteilt
- Studentenportal
  - Es fehlte an Maintainern und eine Servermigration war dringend nötig
  - Das Studentenportal wurde auf einen neuen Server migriert und auf die neuste Django Version gebracht durch Florian Bruhin
  - Es wurde ein Auftrag an die Firma Gnice vergeben um existierende Bugs zu beheben
  - Zukunftsausblick: Das Studentenportal soll weiter entwickelt werden

### 7 – Vorstandsänderungen

Die Vorstand bleibt so bestehen und wurde mit 15 Ja Stimmen angenommen und einer Enthaltung. 
Fabian German, Hansruedi Patzen und Floris Staub bleiben im Amt. 
Fabian Hauser gibt sein Amt als Beistand Studentenportal ab seine Aufgaben werden vom Vorstand bis auf weitere übernommen.

### 8 – Diskussion: Zukunft / Auflösung Verein 

In diesem Vereinsjahr wurde die HSR zur OST und die gesammte IT Infrastruktur wurde verändert. So entstanden viele neue Anleitungen für alternative Betriebssysteme, von der OST, dadurch wurden die Anleitungen auf der Open\HSR Webseite Obsolet. Weiterhin war das Interesse an den Aktivitäten des Vereines hauptsächlich von sehr technisch interessierten Personen welche die Veranstaltungen meistens betreuen und nicht besuchen.

Der Vorstand möchte daher eine Diskussion anregen, ob der Verein, in seiner derzeitigen Form, noch eine Daseinsberechtigung hat?
- Hauptätigkeit des Open\HSR waren die Anleitungen und das Studentenportal
- Hier wirft sich die Frage auf, ob der Open\HSR der richtige Verein zur Verwaltung des Studentenportal ist.

- Als Gegenargument kam, dass der Verein viele Mitglieder hat und damit Aufmerksamkeit für die Alternativen Betriebssysteme bietet. Mit dem Verein könnte Lobby arbeit betrieben werden. Daher soll er bestehen bleiben.
  - Es gibt ein Verein an der Ost, der für OpenSource steht was bereits einfluss haben kann.
  - Die Informatikdienste der OST berüksichtigen den Open\HSR bieslang nicht
  - Es gibt kaum Aktivitäten im Verein und auch keine Lobby Arbeit
- Es gibt interesse für weitere Vereinsaktivitäten der Mitglieder
  - Workshops helfen den Verein bekannter zu machen und geben ihme eine Existenzberechtigung. Jedoch können eventuell nicht viel der Vereinsmitglieder helfen. 
  - Gegenargument, die Anzahl an Mitglieder können bereits etwas bewegen
  - Es gibt teilnehmen, die sich nicht mit dem Verein identifizieren können
    - Um Mitglieder zu finden, die sich mit dem Verein identifizieren können, sind Workshops eventuell nicht der richtige Ort
- Wenn der Verein bestehen bleibt, kann eventuell ein Space im Confluence Wiki der OST beantragt werden

- Soll die Webseite des Open\HSR abgeschaltet werden da die Anleitungen nicht mehr notwendig sind
  - Die webseite könnte bestehen bleiben um ein Webauftrit für den Verein zu bieten
  - Webseite weiterverwenden für weitere Informationen über Event
  - Die jetzige Webseite darf nicht mehr so weiter existieren da veraltete Informationen darauf sind

**Soll der Verein noch für ein weiteres Vereinsjahr bestehen bleiben?**

- Die Abstimmung wurde mit 13 Ja Stimmen und 4 Nein Stimmen angenommen

- Soll in einem halben Jahr eine ausserordentliche Versammlung organisiert werden?
- Vorschläge für online Events und weitere Aktivitäten
  - AMA für Git (Helpdesk/Hilfe zur Selbsthilfe)
  - Hochschulinterne "Tech Mentoren" Vermitlung
  - Anlässe zu OpenSource
    - Zu beginn des Herbstsemester ein Event zur Communitybildung

**Liste an Personen, die interessiert wären an Aktivitäten des vereins mitzuhelfen**

- Simon Kindhauser
- Raphael Das Gupta
- Jeremy Stucki 
- Jonas Meier
- Florian Bruhin
- Pascal Christen
- Raphael Jenni
- Andri Trottmann
- Timothée Moos

Temenfindung für Workshops soll über eine email umfrage weitergeführt werden

- Es sollen Weiterbildungsinteressen und Fachkompetenzen der Vereinsmitglieder abgefragt werden 

Es soll ein Kommunikationskanal des Vereins ausserhalb der GV über Teams eingerichtet werden.

- Fabian Germann meldet sich um ein Teams Team für den Verein aufzusetzen und fragt die Interessen Events im Verein ab

**Soll ein Meeting in einem halben Jahr um weitere  (konkrete) Vereinsaktivitäten zu besprechen organisiert werden**

- Angenommen mit 12 Ja Stimmen 3 Nein
- Die Verantwortund der Organisation liegt beim Vorstand

Der Name Open\HSR ist nicht mehr passend und es soll ein neuer gefunden werden.

- Es werden nach Namensvorschlägen gesucht und folgende Vorschläge kamen auf:
  - Open\Ost, openOST, openOst
  - FLOSST (**f**ree, **l**ibre and **o**pen **s**ource **s**oftware)
  - ost.open
  - openhack\OST
  - backslash\OST
  - </OST>
- Die Namenssuche soll im neu eröfneten Microsoft Teams Team fortgeführt werden.

Weitere Schritte des Vereinen bezüglich dem Studentenportal

- Fabian Hauser gibt sein Position als Beistand Studentenportal ab
- Es wirft sich die Frage auf, ob der Verein das Studentenportal unterstüzen soll oder ob ein neuer Verein gegründet werden soll um das Studentenportal besser zu unterstützen
  - Auslagerung würde zufolge haben neue Sponsoren finden zu müssen für beidee Vereine
  - Das Studentenportal ist für Sponsoring sehr wichtig und es wäre dadurch schwer für beide Vereine genügend Budget zu generieren
  - Das Studentenportal ist sehr attraktiv für Sponsoren
- Es wird beschlossen, dass das Studntenportal weiter vom Verein unterstützt werden soll
- Es wird kein Ersatz für den Posten Beistand Studentenportal gefunden
- Beistand wird offen gelassen und die Aufgaben übernimmt der Vorstand bis zur nächsten ausserordentlichen GV die in einem halben Jahr statt finden soll
- Neuer Beistand soll in einer baldigen ausserordentlichen GV in der Vorstand aufgenommen werden

### 9 – Abschluss der GV

Abschluss der GV durch Präsidenten Fabian Germann.

| Präsident      | Kassier          | Vize-Präsident | Beistand Studentenportal |
| -------------- | ---------------- | -------------- | ------------------------ |
| Fabian Germann | Hansruedi Patzen | Floris Staub   | Fabian Hauser            |
| &nbsp;         |                  |                |                          |

